【裁判字號】    89,易,1179
【裁判日期】    890808
【裁判案由】    竊盜
【裁判全文】
臺灣桃園地方法院刑事判決                        八十九年度易字第一一七九號
    公  訴  人    臺灣桃園地方法院檢察署檢察官
    被      告    丙○○
    選任辯護人    丁○○
右列被告因竊盜案件，經檢察官提起公訴（八十八年度偵字第一七八七四號），本院
判決如左：
        主  文
丙○○無罪。
        理  由
一、公訴意旨略以：丙○○意圖為自己不法之所有，於民國（下同）八十八年十一月
    十八日零時許，以破壞門鎖之方式，侵入甲○○設於桃園市○○街六十七號之長
    久藥局，竊取甲○○所有如附表所示之物，約值新台幣（下同）一百餘萬元，得
    手後，供己留用。嗣於八十八年十一月十九日二十時許，在桃園市○○街十一號
    ，經警循線查獲，並扣得如附表所示之物，因認被告丙○○涉有刑法第三百二十
    一條第一項第一款、第二款之罪嫌云云。
二、按犯罪事實應證據認定之，無證據不得推定其犯罪事實；又不能證明被告犯罪者
    ，應諭知無罪之判決，刑事訴訟法第一百五十四條、第三百零一條第一項分別定
    有明文。
三、公訴意旨認被告丙○○涉犯竊盜罪嫌，無非以告訴人甲○○之指訴，及證人乙○○之證詞，並有照片一紙及贓物領據一紙附卷可稽為論據。訊據被告丙○○矢口
    否認右揭犯行，辯稱：伊並非偷竊，長久藥局係雙方合夥開設，當初要搬遷時，
    伊有通知告訴人，但告訴人並無前往幫忙，伊並非偷竊等語。
四、經查：（一）證人戊○○對於本院詢問：「被告與告訴人你認識否」，「認識，
    他們是我的客戶」；「當初認識情形」，「被告在五代藥局任職時認識，後來八
    十八年農曆過年之前，因桃園地區實施醫藥分類，五代藥局不想與診所配合，但
    因為被告早與診所講好要互相配合，因此他就去找有藥師資格之人在診所附近開
    藥局，過完年之後，他們藥局資料送到衛生局審核，但是電腦欠缺，所以打電話
    通知我過來簽約，過幾天再裝電腦，是被告跟我簽約的，簽約完後，整個安裝與
    價金給付均是被告與我負責的。當時只知藥師是告訴人。剛開始幾個月均未見過
    告訴人，只見到被告，第一次見到告訴人是在藥師公會的聚會。」；「八十八年
    十一月十七日是否你去搬的」，「十七日前幾天是被告說要搬遷，雙方約定十一
    月十七日下午，那天下午我五點多才前往，被告就帶我去藥局還有去借小貨車，
    就將藥局之物搬到桃園市○○街十一號」；「告訴人當時有無在場」，「沒有，
    當時被告是用鑰匙打開的，不是破壞門窗進去藥局的」；「你何時見到告訴人」
    ，「十八日中午十一點左右。告訴人到新民街十一號。他也沒有說什麼。」（詳
    見本院八十九年六月十三日訊問筆錄）。可知被告搬遷扣案物品，係在光天化日
    之下，且有證人戊○○幫忙搬遷，絕非如公訴人指數係在深夜之時，此外，告訴
    人亦知悉被告搬遷物品，而非毫無所悉。（二）告訴人所開設之長久藥局，經本
    院向華南商業銀行調取開戶資料，華南商業銀行於八十九年六月十二日（八九）
    華北桃（辦）字第０六七號函覆開戶之印鑑有「長久藥局」、「丙○○」、「甲○○」，亦即長久藥局之戶名需有被告與告訴人之印鑑始可領錢，告訴人供稱乃
    是開戶之時被告突然拿出印鑑來，其基於無奈所以蓋此印鑑，被告供稱當初因是
    合夥，所以需二人之印鑑才可以領錢，衡諸常情，在開戶之時留有二人之印鑑，
    顯示此二人對於戶頭應係合夥關係，需要二人之印鑑始可領錢，顯見被告之供詞
    較可採，而告訴人之供詞，顯與常情不符。（三）證人乙○○即房東對於本院詢
    問：「你是否有將新民街六十七號租給甲○○開設藥局」，「有」；「當初承租
    者是何人」，「甲○○」；「你知道甲○○與被告之關係」，「我知道被告只是
    來幫忙」；「為何你知道」，「是被告說他是公會理事他來幫忙」；「你知道他
    們有無合夥」，「我契約中說如是合夥我不願意租」；「有無可能因當初你說如
    合夥你不租所以他們沒有告訴你實際情形」，「我不知道」；「當天被告去搬東
    西是幾個人去搬」，「我不了解，我沒有看到」（詳見本院八十九年六月三十日
    訊問筆錄），可知證人乙○○並不知悉被告與告訴人之關係，且告訴人當初為了
    能夠租得證人之房子，可能並沒有將雙方合夥之情事告知證人，且證人當初並無
    見到被告搬遷之情形，故證人乙○○於警訊、偵查之證詞，無法作為不利被告之
    認定。綜上所述，可知長久藥局乃是被告與告訴人合夥開設，而被告將放在桃園
    縣新民街六十七號之藥品搬遷到十一號，並非意圖為自己不法所有，且告訴人亦
    知悉被告將物品搬到新址，故被告辯稱，並非竊取物品應可採信。此外，復查無
    其他積極證據，足以證明被告丙○○涉犯公訴意旨所認之刑法第三百二十一條第
    一項第一款、第二款之罪名，既不能證明被告犯罪，自應諭知被告無罪之判決。
據上論斷，應依刑事訴訟法第三百零一條第一項，判決如主文。
本案經檢察官魏雯祈到庭執行職務。
中      華      民      國       八十九     年      八    月      八    日
                                臺灣桃園地方法院刑事第二庭
                                    法  官  張  益  銘
右正本證明與原本無異。
如不服本判決，應於判決送達後十日內向本院提出上訴狀( 應附繕本 )，上訴於
臺灣高等法院。
                                    書記官   黃文琪
中        華        民        國   八十九   年   八   月    十一    日


司法院資訊處製作；財團法人民間司法改革基金會備份。
